臺灣嘉義地方法院刑事判決　　　　　　　　　　　　　九十一年度易字第六二二號
　　公　訴　人　臺灣嘉義地方法院檢察署檢察官
　　被　　　告　乙○○　男二十.
　　　　　　　　戊○○　男三十.
右列被告因竊盜等案件，經檢察官提起公訴（九十一年度偵字第六九五四號、九十一
年度偵緝字第四二四號、九十一年度偵緝字第四二五號），本院判決如左：
    主  文
乙○○連續意圖為自己不法之利益，以無線方式，盜用他人電信設備通信，累犯，處
有期徒刑陸月，如易科罰金以參佰元折算壹日。
戊○○收受贓物，處拘役肆拾日，如易科罰金以參佰元折算壹日。
    事  實
一、乙○○前於民國八十七年間因竊盜案件，經本院八十七年度易字第一五三一號判
    處有期徒刑八月確定，又於八十八年間因偽造文書等案件，經本院八十八年度易
    字第七九三號判處有期徒刑一年六月確定，嗣上開刑罰接續執行，八十九年十二
    月十四日假釋付保護管束，九十年五月二十四日期滿未據撤銷，以執行完畢論。
    復於九十年間因竊盜案件，經本院九十年度簡字第六二四號判處有期徒刑三月確
    定，九十一年四月六日執行完畢。詎仍不知悔改，意圖為自己不法之所有，基於
    概括之犯意，於九十一年四月二十四日上午某時許，趁其友丁○○外出之際，自
    後門侵入丁○○位於嘉義縣民雄鄉興中村墘八號住處內（侵入住宅部分未據告
    訴），竊取丁○○所有現金新台幣（下同）三萬餘元、錢幣冊一本、戒指三個，
    以及丁○○所管領內插門號0000000000號行動電話晶片（即ＳＩＭ卡
    ）之序號000000000000000號行動電話一具等物品。旋另行意圖
    為自己不法之利益，基於概括之犯意連絡，將上開晶片插入自己所有序號000
    000000000000號行動電話機具內，而分別於九十一年四月二十四日
    上午十時三十三分十四秒、同日上午十時三十三分四十一秒、同日下午三時三時
    十四分四十四秒、同日下午五時二十一分五十秒、同日下午五時二十七分四秒以
    無線方式，盜用前開晶片之電信設備與其友張嘉樹通信達五次之多；分別於九十
    一年四月二十四日下午一時三分五十七秒、同日下午一時四分二十七秒、同日下
    午五時五十三分八秒、同日下午六時十分零秒以無線方式，盜用前開晶片之電信
    設備與不詳姓名年籍之友人通信達四次之多；於九十一年四月二十四日下午一時
    四十一分三十八秒以無線方式，盜用前開電信設備與其堂兄吳建昇通信一次，前
    後總計取得免付一千二百二十四元通信費用之利益。乙○○隨後於同年八月二十
    二日下午六、七時許，在嘉義市○○路橋下拾得鑰匙乙把後（未能確定係他人丟
    棄、遺失或離本人持有之物品），又意圖為自己不法之所有，承續先前之竊盜概
    括犯意，在嘉義市○○路一號（即嘉義市後火車站）附近，見丙○○所有牌照號
    碼ＯＲＺ－三八五號（起訴書誤載為ＱＲＺ－三八五號）機車停放該處，竟將上
    開鑰匙插入該機車電門內，進而發動引擎駛離，竊取此車得手。乙○○旋又將前
    開車輛所懸掛之車牌卸下，並棄置在嘉義市蘭潭水庫附近。而戊○○明知上揭機
    車未懸掛車牌，係來路不明之贓物，詎於九十一年十月七日中午十二時許，在嘉
    義市水上鄉○○○路大堀尾段三一四號附近，向乙○○借得該車，因而收受贓物
    。嗣於同年十月十二日上午十一時十五分許，戊○○騎乘前開未懸掛車牌之贓車
    行經嘉義縣民雄鄉○○村○○路八十二號前，為警察覺行跡可疑，始循線查悉上
    情，並扣得乙○○所拾得之前開機車鑰匙一把。
二、案經嘉義縣警察局民雄分局報告臺灣嘉義地方法院檢察署檢察官偵查起訴。
    理  由
一、訊據被告乙○○、戊○○對於右揭事實坦承不諱（本院卷第三十七頁審判筆錄）
    ，核與被害人丁○○、丙○○指訴情節大致相符，並經證人詹蒼慈、蔡麗美於偵
    查中證述屬實（九十一年度偵字第六九五四號卷第二十一頁至第二十二頁、第二
    十八頁至第二十九頁訊問筆錄），復有贓物領據保管單一份、起獲贓物照片三張
    、補印通話明細單一份、和信電訊股份有限公司九十一年六月十八日傳真一份、
    雙向通聯資料查詢紀錄暨裝機資料一份、贓物認領領據一份、尋獲電腦輸入單一
    份、查詢車輛認可資料一份、行動電話裝機資料二份等書證在卷足稽（嘉縣警刑
    字第九○三九○號卷第十頁、第十二頁至第十八頁，嘉警刑三字第○九一○○九
    三三七四號卷第六頁、第八頁、第十五頁，本院卷第三十一頁至第三十三頁），
    以及扣案之鑰匙一支可資佐證。因此，被告等自白與事實相符，事證明確，其等
    犯行洵堪認定。
二、核被告乙○○所為，係犯刑法第三百二十條第一項之竊盜罪、電信法第五十六條
    第一項之盜用他人電信設備通信罪。被告戊○○係犯刑法第三百四十九條第一項
    之收受贓物罪。公訴人認被告乙○○毀壞被害人丁○○住處門扇而竊盜，係犯刑
    法第三百二十一條第一項第二款之加重竊盜罪，固非無見，惟查，證人即案發後
    抵赴現場警員甲○○到庭結證，其至現場巡視察看時，未見被害人丁○○住處之
    門扇遭到毀壞等語（本院卷第三十八頁審判筆錄），自難認為被告乙○○有何毀
    壞門扇、牆垣或其他安全設備之情事，故其所為應僅構成刑法第三百二十條第一
    項之竊盜犯行，惟社會基本事實同一，應予變更起訴法條。又被告乙○○數次竊
    盜及數次盜用他人電信設備通信之犯行，均時間緊接，所犯係構成要件相同之罪
    名，顯係基於概括犯意而為，係連續犯，應各依刑法第五十六條論以一罪，並分
    別加重其刑。前開連續竊盜及連續盜用他人電信設備通信之犯行間，有方法結果
    之牽連關係，應從一重之連續盜用他人電信設備通信罪處斷。另被告乙○○前於
    八十七年間因竊盜案件，經本院八十七年度易字第一五三一號判處有期徒刑八月
    確定，又於八十八年間因偽造文書等案件，經本院八十八年度易字第七九三號判
    處有期徒刑一年六月確定，嗣上開刑罰接續執行，八十九年十二月十四日假釋付
    保護管束，九十年五月二十四日期滿未據撤銷，以執行完畢論，復於九十年間因
    竊盜案件，經本院九十年度簡字第六二四號判處有期徒刑三月確定，九十一年四
    月六日執行完畢等情，有臺灣嘉義地方法院檢察署刑案資料查註紀錄表、臺灣高
    等法院被告全國前案紀錄表各一份附卷足參（九十一年度偵字第六九五四號卷第
    四頁至第六頁，本院卷第八頁至第十六頁），其受有期徒刑之執行完畢，五年以
    內再犯本件有期徒刑以上之罪，為累犯，應依刑法第四十七條遞加重其刑。
    公訴人雖然僅就被告乙○○連續竊盜之犯行提起公訴，未論及其連續盜用他人電
    信設備通信之部分，但被告乙○○前揭犯行間，既然具有牽連犯之裁判上一罪關
    係，已如前述，本院自得併予審論。爰審酌被告乙○○前科甚夥，即如前述，素
    行不良，復犯本件，難見有何悔悟之心，被告戊○○未曾受有期徒刑之宣告，亦
    有卷附之前開紀錄表各一份足依（前開偵查卷第七頁，本院卷第十七頁），其等
    年富力壯，不思上進，因貪圖物慾致罹刑典，殊為可議，所竊取、盜用及收受等
    財物於客觀上之價值，犯罪之動機、目的、方法，仍未取得被害人等之諒解，犯
    後坦承罪愆之態度等一切情狀，各量處如主文所示之刑，並分別諭知易科罰金之
    折算標準，以示懲儆。扣案之鑰匙一支，係被告乙○○拾獲之物，而非被告等所
    有；被告乙○○盜用他人電信設備所使用之行動電信機具及晶片，已遭丟棄等情
    ，業據其供陳在卷（本院卷第三十九頁至第四十頁審判筆錄），且查無其他證據
    得認前開機具及晶片尚且存在，均毋庸宣告沒收。
三、至被害人丁○○另謂，其住處計有現金五萬元、手機一支、錢幣冊一本、戒指八
    個等物遭竊。惟查，被告乙○○僅坦承在被害人丁○○住處竊取現金三萬多元、
    手機一支、錢幣冊一本、戒指三個等物品，否認竊取自白部分以外之財物。而本
    件警方於被告乙○○住處只起出錢幣冊一本、戒指一個，亦無從推論被告乙○○
    於被害人丁○○住處竊取金錢及戒指之數量確實超出被告乙○○所言範圍。因此
    ，除被害人丁○○所述外，並無其他積極證據得認被告乙○○確有竊取逾其自白
    所稱之財物，惟公訴人認此部分與前開論罪科刑部分，具有實質上一罪之關係，
    爰不另為無罪之諭知，附此敘明。
據上論斷，應依刑事訴訟法第二百九十九條第一項前段、第三百條，電信法第五十六
條第一項，刑法第十一條前段、第五十六條、第三百二十條第一項、第三百四十九條
第一項、第五十五條、第四十七條、第四十一條第一項前段，罰金罰鍰提高標準條例
第一條前段、第二條，判決如主文。
本案經檢察官黃正雄到庭執行職務。
中      華      民      國    九十一    年     十二     月    二十三    日
                                  臺灣嘉義地方法院刑事第二庭
                                          法  官  張  道  周
右正本證明與原本無異。
如不服本判決，應於判決送達後十日內向本院提出上訴狀( 應附繕本 )。
中      華      民      國    九十一    年     十二     月    二十三    日
                                          書記官  王  佩  湘
附錄本判決論罪法條全文刑法第三百二十條第一項意圖為自己或第三人不法之所有，
而竊取他人之動產者，為竊盜罪，處五年以下有期徒刑、拘役或五百元以下罰金。
刑法第三百四十九條第一項
收受贓物者，處三年以下有期徒刑、拘役或五百元以下罰金。
電信法第五十六條第一項
意圖為自己或第三人不法之利益，以有線、無線或其他電磁方式，盜接或盜用他人電
信設備通信者，處五年以下有期徒刑，得併科新台幣一百五十萬元以下罰金。
